【裁判字號】    90,上易,1658
【裁判日期】    900531
【裁判案由】    竊盜
【裁判全文】
臺灣高等法院高雄分院刑事判決    九十年度上易字第一六五八號
    上  訴  人
    即  被  告  丙○○
    選任辯護人  鍾治漢
右上訴人因竊盜案件，不服臺灣屏東地方法院八十九年度易字第一七四一號中華民國
九十年五月三十一日第一審判決（起訴案號：臺灣屏東地方法院檢察署八十九年度偵
字第六五二八、六七三六號），提起上訴，本院判決如左：
      主      文
上訴駁回。
      事實及理由
一、本案經本院審理結果，認第一審判決認事用法及量刑均無不當，應予維持，並引
    用第一審判決書記載之事實、證據及理由（如附件）。
二、被告上訴意旨仍否認犯罪，辯稱：伊不會開車，不可能去竊車，案發日係陳松厚
    開那部贓車來找伊，並一起談天，車放在屏東縣潮州鎮○○里○路）一二六號前
    路旁，警察來時，伊告訴警員，車是陳松厚開的，陳松厚可能因而懷恨而誣指伊
    一同竊盜，又伊在偵查中供稱伊知錯了，係指伊有坐贓車一事云云，指摘原判決
    不當，惟查被告夥同陳松厚共同行竊汽車及車牌，已據原判決在理由內詳予敘甲
    ，所辯均非可採，至證人方義順在原審中雖證稱，「被告曾在伊店中工作，被告
    稱不會開車」，證人傅紹杰亦證稱：被告不會開車，伊與他認識三年多，沒見過
    他開車」各等語，然被告自己稱不會開車或未見過被告開車，並不能證甲被告確
    不會開車，是上開證人之證述，不能為被告有利之認定，綜此，本件上訴為無理
    由，應予駁回。
三、據上論斷，應依刑事訴訟法第三百六十八條、第三百七十三條，判決如主文。
本案經檢察官邱榮藏到庭執行職務。
中    華    民    國      九十      年       十       月     十七   日
                              臺灣高等法院高雄分院刑事第九庭
                                  審判長法官  張甲松
                                        法官  陳吉雄
                                        法官  任森銓
右正本證甲與原本無異。
不得上訴。
                                      書記官  許信宗
中    華    民    國      九十      年       十       月    十九    日
附錄：本判決論罪科刑法條：
刑法第三百二十條第一項
意圖為自己或第三人不法之所有，而竊取他人之動產者，為竊盜罪，處五年以下有期
徒刑、拘役或五百元以下罰金。
                                                                        Ｄ
附件：
臺灣屏東地方法院刑事判決                        八十九年度易字第一七四一號
    公  訴  人  臺灣屏東地方法院檢察署檢察官
    被      告  陳松厚  男十九歲（民國○○○年○月○○日生）
                        住屏東縣潮州鎮○○里○○路五四號
                        身分證統一編號：Ｚ000000000號
    被      告  丙○○  男十九歲（民國○○○年○月○日生）
                        住屏東縣潮州鎮○○里○○街二十巷十九號
                        身分證統一編號：Ｚ000000000號
    右  一  人
    選任辯護人  鍾治漢  律師
右列被告因竊盜案件，經檢察官提起公訴（八十九年度偵字第六五二八號、第六七三
六號），本院判決如左：
     主  文
陳松厚共同連續竊盜，處有期徒刑壹年，緩刑年。
丙○○共同連續竊盜，處有期徒刑捌月，緩刑貳年。
    事  實
一、陳松厚係屏東縣潮州鎮○○里○○路上之林上驥所經營「真好味」餐廳之員工，
    竟與丙○○共同意圖為自己不法之所有，基於竊盜之概括犯意聯絡，推由陳松厚
    先於民國八十九年十月二十七日下午一時許，在上開餐廳之電視機後面，竊得乙
    ○○即林上驥之胞姐所有車牌號碼Ｓ八─二０四五號自小客車之鑰匙一支，得手
    後，於同日下午二時三十分許，在潮州鎮○○路天帝教前將該鑰匙交予丙○○，
    再推由丙○○於同日下午九時許，在前揭餐廳前處，持前開竊得之鑰匙竊取乙○
    ○所有之前揭小客車（市價約值新台幣十八萬元），得手後供作其等代步之工具
    ，為避人耳目，其二人又將該小客車之車牌拆下後棄置於不詳處所，並於同年十
    一月八日下午四時四十分許，在同縣東港鎮鹽埔橋旁處，竊取丁○○所有牌號Ｄ
    六─一九六二號自小客車之二面車牌，並將該二面車牌懸掛在先前所竊得之自小
    客車上，嗣為警於同年十一月十五日下午七時許，在同縣潮州鎮○○里○路）一
    二六號前處查獲。
二、陳松厚又承上開犯意，單獨於同年十一月二十六日下午九時二十分許，在同縣萬
    丹鄉○村○○○街一四七號前處，見陳永耀所有之牌號ＹＮ─八八六二號自小客
    車（市價約值新台幣二十萬元）停於該處而未取下鑰匙之際，徒手竊得該車，作
    為其代步之工具，經警於同年十一月二十八日凌晨零時二十五分許，在同縣潮州
    鎮光華里南京一巷口處前當場查獲。
三、案經屏東縣警察局潮州分局移送台灣屏東地方法院檢察署檢察官偵查起訴。
     理  由
一、訊據被告陳松厚固坦承有於上開時地竊取分別竊取自小客車二輛之事實，惟否認
    有竊取車牌之犯行，辯稱：伊不知道車牌是誰換的等語；被告丙○○亦否認有何
    竊盜犯行，辯稱：並未偷林蕙攔之車子，亦未偷車牌，更不會開車等語。
二、經查：(一)被告陳松厚夥同丙○○竊取被害人乙○○之自小客車之事實，已據被告
    陳松厚於警偵訊中供承甲白，據其稱：我是負責偷拿鑰匙，而丙○○負責偷車，
    我在八十九年十月二十七日下午十四時三十分，在潮州鎮○○路天帝教前將鑰匙
    將鑰匙交予丙○○，於八十九年十月二十八日下午十五時許，丙○○打電話到我
    家，我問丙○○車子是否牽走，他說車子已經處理好等語（警卷第五、六頁），
    其於偵查中亦稱：八十九年十月二十七日失竊那天我拿鑰匙給丙○○，我們在閒
    談，丙○○問我鑰匙在哪裡，我說不知道，後來乙○○的先生拿鑰匙過來，丙○
    ○打電話過來，我說我只拿鑰匙，他說其他他會處理等語（偵查卷第七頁反面）
    。又本件係被告丙○○帶警方人員前往屏東縣潮州鎮○○里○路）一二四號旁之
    廢棄冰箱下方取出車鑰匙，其若未行竊，為何知道車鑰匙放在該處，參以被告丙
    ○○於偵查中，亦表示知道錯了等語，可見共同被告陳松厚之供述，應與事實相
    符，而足採信，其有竊取被害人乙○○車子無疑。(二)又被告二人竊得被害人乙○
    ○車子後，均由其二人保管使用，被告陳松厚於本院審理時亦自承並未將車牌Ｓ
    八─二０四五號之自小客車借給他人使用等語（見本院九十年五月十七日審判筆
    錄），被告陳松厚既未將該車借予他人使用，何以該車會懸掛上開失竊之車牌？
    顯係其為避人耳目，而將原車牌卸下後，改掛其竊取之車牌，其二人辯稱未竊取
    車牌云云，顯非實在。(三)被告陳松厚於本院審理時雖改稱被害人乙○○車子係伊
    一人所偷等語，惟又供稱警方查扣之鑰匙係伊塞給丙○○等語，若係伊一人所偷
    ，為何要將鑰匙塞給丙○○，因此其嗣後稱伊一人所偷，顯為迴護被告丙○○之
    詞，不足採信。(四)又前開車輛、車牌失竊之情節，已分據被害人乙○○、許輝煌
    、陳永耀指訴甲確，並有贓物保領結三紙在卷可稽，復有鑰匙一把扣案可資佐證
    ，綜上所述，被告所辯顯係圖卸之詞，不足採信，本件事證甲確，被告二人犯行
    堪以認定。
三、核被告陳松厚、丙○○二人所為，均係犯刑法第三百二十條第一項之普通竊盜罪
    。被告二人竊取被害人乙○○所有自小客車之鑰匙後，進而竊取該自小客車，時
    空密接，犯罪目的同一，為接續犯。又被告二人就竊取被害人乙○○自小客車及
    許輝煌車牌之犯行，具有犯意聯絡與行為分擔，均為共同正犯。被告陳松厚三次
    竊盜犯行，另被告丙○○二次竊盜犯行，均時間緊接，犯罪構成要件相同，顯均
    係基於概括犯意反覆為之，皆為連續犯，依刑法第五十六條規定，各論以一罪，
    並分別加重其刑。爰審酌被告二人素行、品行、犯罪動機、目的、手段、所生危
    害、犯後態度等一切情狀，分別量處如主文所示之刑。又被告陳松厚、丙○○前
    未曾受有期徒刑以上刑之宣告，此有臺灣高等法院被告全國前案紀錄表二份在卷
    足參，其經此偵審程序，當知警惕而無再犯之虞，本院認其所受宣告刑以暫不執
    行為適當，並分別諭知緩刑三年、二年，以啟自新。
據上論斷，應依刑事訴訟法第二百九十九條第一項前段，刑法第二十八條、第五十六
條、第三百二十條第一項、第七十四條第一款、罰金罰鍰提高標準條例第一條前段，
判決如主文。
本案經檢察官潘國威到庭執行職務。
中      華      民      國      九十        年      五      月  三十一  日
                                      臺灣屏東地方法院刑事第三庭
                                          審判長法  官  黃國永
                                                法  官  陳姵君
                                                法  官  余德正
右正本證甲與原本無異。
對於本判決如有不服應於收受送達後十日內向本院提出上訴書狀上訴於台灣高等法院
高雄分院並按他造當事人之人數附具繕本。
                                                書記官  曾文玲
中      華      民      國      九十        年      五      月  三十一  日
附錄本判決論罪之法條：
刑法第三百二十條第一項
意圖為自己或第三人不法之所有，而竊取他人之動產者，為竊盜罪，處五年以下有期
徒刑、拘役或五百元以下罰金。


司法院資訊處製作；財團法人民間司法改革基金會備份。
